【裁判字號】    90,上易,863
【裁判日期】    900704
【裁判案由】    竊盜
【裁判全文】
臺灣高等法院臺南分院刑事判決          九十年度上易字第八六三號        潛
      上  訴  人
      即  被  告  丙  ○  ○
右列上訴人因竊盜案件，不服臺灣臺南地方法院九十年度易字第六○六號中華民國九
十年四月三十日第一審判決（起訴案號：臺灣臺南地方法院檢察署九十年度偵緝字第
一一○號），提起上訴，本院判決如左：
      主      文
原判決撤銷。
丙○○共同於夜間侵入住宅竊盜，處有期徒刑陸月，如易科罰金以佰元折算壹日。
      事      實
一、丙○○與甲○○（已另行起訴）因無錢打電玩，乃共同基於意圖為自己不法所有
    之犯意聯絡，由丙○○騎乘車號不詳機車後戴甲○○尋找作案地點伺機行竊，於
    八十九年十月二十日夜間八時許，途經台南縣永康巿洲尾街七十四巷一之一號前
    ，見該住宅大門未關，認有機可趁，遂由丙○○騎機車在外把風接應，甲○○侵
    入該住宅內竊取乙○○所有懸掛於牆上之八仙彩紅色袋一個（內有新台幣二百元
    ），得手後正欲逃離現場時，為乙○○發覺報警當場查獲甲○○，並自其身上扣
    得上述紅包袋一個，丙○○則趁隙逃逸，始經檢察官通緝到案。
二、案經台南市警察局第三分局報請臺灣臺南地方法院檢察署檢察官偵查起訴。
      理      由
一、訊據上訴人即被告丙○○矢口否認有竊盜犯行，辯稱：當日是甲○○要伊載他到
    朋友家，伊在外面等，不知他去偷東西，原判決亦量刑過重云云。
二、前揭竊盜犯罪事實，業據被害人乙○○指述歷歷，並據同案被告甲○○於警訊及
    偵查中證述明確，復有贓物認領保管單一紙附卷可稽，事證明確。被告雖辯稱：
    伊不知甲○○偷東西等詞，然據同案被告甲○○於警訊及偵查中均供稱：當時被
    告騎機車在旁把風接應等情，是被告所辯不足採信。又被告於原審辯稱：伊與甲○○因養賽鴿有過節，他的證詞有偏頗云云，然被告與同案被告甲○○間如有怨
    隙，被告豈有於案發時大老遠騎乘機車搭載同案被告甲○○至台南縣永康市尋找
    友人之理，足認被告此之所辯，亦係事後卸責之詞，不足採信，被告犯行堪以認
    定。
三、核被告於夜間侵入被害人住宅內竊盜，係犯刑法第三百二十一條第一項第一款之
    夜間侵入住宅竊盜罪。被告與甲○○間，有犯意聯絡及行為分擔，為共同正犯。
    原審以被告罪證明確，因予被告論罪科刑，固非無見。惟被告與甲○○之竊盜所
    得僅為新台幣二百元，原判決予以量處有期徒刑八月，被告上訴意旨，指摘原判
    決量刑過重，尚屬有理由，自應由本院撤銷改判之。爰審酌被告之素行、犯罪動
    機、目的、手段、所生之危害及犯罪後之態度等一切情狀，量處有期徒刑六月，
    以資懲儆。又刑法第四十一條原規定得易科罰金之範圍為最重本刑三年以下有期
    徒刑之罪，業於九十年一月四日修正，於同年一月十二日公布施行，將得易科罰
    金之適用範圍擴大為最重本刑五年以下有期徒刑之罪，自以修正後之新法較為有
    利，依刑法第二條第一項規定，自適用修正後之新法規定，被告所犯刑法第三百
    二十一條第一項第一款罪，為最重本刑五年以下有期徒刑之罪，諭知有期徒刑六
    月，自應適用修正後之刑法第四十一條規定，諭知被告如易科罰金以三百元折算
    一日。
四、據上論斷，應依刑事訴訟法第三百六十九條第一項前段、第三百六十四條、第二
    百九十九條第一項前段，刑法第二條第一項前段、第二十八條、第三百二十一條
    第一項第一款、第四十一條第一項，罰金罰鍰提高標準條例第一條前段、第二條
    ，判決如主文。
本案經檢察官林炎昇到庭執行職務。
中  華  民  國      九  十      年        七        月        四        日
                                臺灣高等法院臺南分院刑事第五庭
                                    審判長法官  茆    臺    雲
                                          法官  李    文    福
                                          法官  蔡    長    林
右正本證明與原本無異。
不得上訴。
                                    法院書記官  李    培    薇
中  華  民  國      九  十      年        七        月        五        日
附錄本案論罪科刑法條全文：
刑法第三百二十一條第一項第一款：
  犯竊盜罪而有左列情形之一者，處六月以上、五年以下有期徒刑：
一、於夜間侵入住宅或有人居住之建築物、船艦、或隱匿其內而犯之者。


司法院資訊處製作；財團法人民間司法改革基金會備份。
